【裁判字號】    89,交上易,245
【裁判日期】    900130
【裁判案由】    業務過失傷害
【裁判全文】
臺灣高等法院高雄分院刑事判決                  八十九年度交上易字第二四五號
    上  訴  人
    即  被  告  甲○○
右上訴人因業務過失傷害案件，不服臺灣澎湖地方法院八十九年度交易字第十三號中
華民國八十九年十一月十七日第一審判決（起訴案號：臺灣澎湖地方法院檢察署八十
九年度偵字第三四七號），提起上訴，本院判決如左：
      主  文
上訴駁回。
甲○○緩刑貳年。
      事  實
一、甲○○係營業小客車司機，為從事駕駛業務之人，其於民國八十九年四月十七日
    上午十時三十分許，駕駛車牌ＰＸ─六五九號營業小客車從事業務時，沿澎湖縣
    馬公市○○里○○路由南往北方向行駛，本應注意遵守當地速限四十公里駕車，
    且無不能注意之情形，竟疏未注意，以約為五十公里之時速，行經上開路段二十
    號前無號誌交岔路口，適有乙○○自一旁支線巷道由西往東方向騎乘車牌ＹＭＸ
    ─七三九號而出，欲會入甲○○所駕汽車車道，甲○○因車速過快閃避不及，二
    車在路口相撞，致乙○○人車倒地，受有二頭皮、右手、左踝擦傷、頭部外傷等
    傷害。
二、案經乙○○訴由澎湖縣警察局馬公分局報請台灣澎湖地方法院檢察署偵查起訴。
     理  由
一、訊據上訴人甲○○對於其為營業小客車司機，於前述犯罪時地以超過速限四十公
    里之速度從事駕駛業務，撞傷告訴人乙○○等事實，固坦承不諱，惟辯稱：我沒
    有超速，依煞車痕跡看我開三十到三十五公里，他從巷道衝出來的，依鑑定報告
    他是肇事的主因云云。惟查：上訴人甲○○於本院訊問時已坦承有過失（見本院
    刑事卷第二十一頁），核與告訴人指訴情節大致相符，並有上訴人甲○○之職業
    小型車駕駛執照、營業小客車職業登記證、現場圖、現場照片、交通事故調查報
    告表、診斷證明書附卷可稽。又依現場圖、現場照片所示，上訴人甲○○肇事當
    時所遺煞車痕跡乃往右偏轉五公尺餘，對照煞車距離、行車速度表之記載，上訴
    人甲○○緊踩煞車時之速度應為三十餘公里，惟該煞車痕跡既已右偏，顯然上訴
    人甲○○緊踩煞車前已有迴避告訴人之動作，故加入上訴人甲○○之前放鬆油門
    、輕踩煞車等迴避動作，上訴人甲○○之時速仍應在四十公里以上。再本件查獲
    經過，係警方適於案發後經過現場而查得上訴人甲○○為肇事者，已據上訴人甲
    ○○供明在卷，則上訴人甲○○尚不符自首之要件。另公訴意旨認定上訴人甲○
    ○案發時為直行車，應讓已經開始轉彎之告訴人先行，惟告訴人自稱其行駛方向
    與調查報告表所載相同，茲據調查報告表所附之現場圖記載，告訴人顯係自對向
    車道一旁支線巷道直接進入上訴人甲○○所駕駛車道，並非通過路口中線開始轉
    彎之車輛，是公訴人認定上訴人甲○○應讓告訴人先行，尚有誤會。查事發現場
    為市區道路○○道路交通事故調查報告表可憑，依道路交通安全規則第九十三條
    第一項第一款規定，行車速限為四十公里，上訴人甲○○斯時本應注意依限駕駛
    ，且無不能注意之情形，卻疏未注意而超速駕車，上訴人甲○○行為顯有過失，
    台灣省高屏澎區行車事故鑑定委員會鑑定結果亦同此意見，有該會八十九年十月
    六日高屏澎鑑字第八九一四二五號函在卷足憑，而上訴人甲○○超速駕駛之過失
    行為導致閃避不及釀成車禍，致告訴人受傷，則上訴人甲○○過失行為與傷害結
    果間應有相當因果關係，是上訴人甲○○過失致人於傷犯行已堪認定。
二、上訴人甲○○係職業駕駛人，於執行業務中開車肇事，致人受傷，核其所為，係
    犯刑法第二百八十四條第二項前段之業務過失傷害罪。
三、原審因而適用刑法第二百八十四條第二項前段、第四十一條，罰金罰鍰提高標準
    條例第一條前段、第二條之規定，並審酌上訴人甲○○過失程度不高、所生之危
    害不大、被害人所受傷害尚輕、且過失情節較重，及上訴人甲○○品性、生活狀
    況、丙識程度、犯罪後態度等一切情狀，量處拘役三十日，並諭知易科罰金折算
    之標準。經核原判決認事用法並無不合，量刑亦屬適當，被告上訴指摘原判決量
    刑過重，為無理由，應予駁回。
四、查上訴人甲○○前未曾受有期徒刑以上刑之宣告，有台灣高等法院被告全國前案
    紀錄表在卷可佐，惟其偶觸刑章，且已與被害人當庭達成和解，給付完畢，其經
    此次偵審程序及判刑教訓後，當知警惕，應無再犯之虞，本院認其所受之宣告刑
    以暫不執行為適當，爰併予宣告緩刑二年，以啟自新。
據上論斷，應依刑事訴訟法第三百六十八條、刑法第七十四條第一款，判決如主文。
本案經檢察官林應華到庭執行職務。
中    華    民    國         九十       年      一      月     三十     日
                              臺灣高等法院高雄分院刑事第八庭
                                  審判長法官  郭雅美
                                        法官  洪兆隆
                                        法官  張盛喜
右正本證明與原本無異。
不得上訴。
                                      書記官  魏文常
中    華    民    國         九十       年      一      月    三十一    日
附錄本案論罪科刑法條全文：
刑法第二百八十四條第二項：
從事業務之人，因業務上之過失傷害者，處一年以下有期徒刑、拘役或一千元以下罰
金，致重傷者，處三年以下有期徒刑、拘役或二千元以下罰金。
                                                                      Ｈ


司法院資訊處製作；財團法人民間司法改革基金會備份。
